【裁判字號】    92,交易,27
【裁判日期】    920527
【裁判案由】    公共危險
【裁判全文】
臺灣新竹地方法院刑事判決                          九十二年度交易字第二七號
    公  訴  人  臺灣新竹地方法院檢察署檢察官
    被      告  甲○○
右列被告因公共危險案件，經檢察官聲請以簡易判決處刑（九十一年度偵字第六一七
一號），本院認不宜，逕改以通常程序審理並判決如左：
    主  文
甲○○服用酒類，不能安全駕駛動力交通工具而駕駛，處拘役拾日，如易科罰金，
以佰元折算壹日。
    事  實
一、甲○○明知飲酒後駕車將導致其注意能力減低、反應能力變慢，在此時仍駕車行
    駛於馬路上，隨時有致他人於死、傷之危險，且道路交通管理處罰條例定有於飲
    酒後呼氣之酒精濃度達每公升空氣含Ｏ‧二五毫克時即不得駕車之規定，竟仍於
    九十一年十月二十四日晚上十時許起，在侄女婿楊永清位於新竹市○○路住處飲
    用三杯洋酒後，至翌（二十五）日凌晨零時許，明知自己已喝酒，仍不顧上開規
    定，與楊永清分別騎乘機車欲返回其位於新竹市○○路五二二巷三十三號之住處
    ，甲○○騎乘所有之車號ＨＱＱ─三九八號重型機車至其住處附近之境福街二一
    九巷巷子內時，即將機車停在馬路中央（機車均未熄火）、人坐在機車上，與楊
    永清及其子丙○○等人開始聊天。嗣於同日凌晨零時三十一分許，新竹市警察局
    第一分局樹林頭派出所警員乙○○與同事駕駛巡邏車押解人犯行經該處時，見其
    等將機車停在路中央即上前盤查，發現甲○○與楊永清均滿身酒味，經警當場測
    試其酒精濃度，仍高達每公升零點九毫克（楊永清部分因達每公升零點五五毫克
    ，另經警員開單舉發其交通違規）。
二、案經新竹市警察局第一分局報告臺灣新竹地方法院檢察署檢察官聲請以簡易判決
    處刑。
    理  由
一、訊據被告甲○○於本院訊問時，翻異前詞而矢口否認有酒後駕車之情事，辯稱：
    當天我去找楊永清喝酒，喝完酒，楊永清就載我到我家聊天，後來，因為想抽菸
    ，想到我女兒有氣喘病，我們就到外面也就是境福街二一九巷巷口抽，當時我站
    在機車旁，楊永清還坐在機車上，可是機車已經熄火，我沒有酒後騎車云云。惟
    查，被告甲○○於當日被帶回新竹市警察局第一分局樹林頭派出所時，於第一次
    拒絕夜間訊問，有調查筆錄一份附於偵查卷第五頁可憑；其於同日上午十時三十
    分許，在派出所接受調查時，對於在喝了三杯洋酒後騎乘車號ＨＱＱ─三九八號
    機車，並於上開時、地為警攔檢取締一事，均坦承在卷，有調查筆錄（附於偵查
    卷第六、七頁）、汽車駕駛人酒後生理協調平衡檢測紀錄表（附於偵查卷第八頁
    ）、違反刑法第一百八十五條之三案件觀察紀錄表（附於偵查卷第九頁）及高達
    每公升零‧九毫克之酒精濃度測試單（附於偵查卷第十頁）等各一份可稽。經被
    解送至臺灣新竹地方法院檢察署接受檢察官訊問時，被告對於上情仍坦認在卷，
    並表示是在南大路姪子家喝到十二點，要回樹林頭家中途中被查獲的，在問及有
    無其他陳述時，陳稱：「請從輕量刑，因姪子剛從大陸回來才喝的。」等語（見
    偵查卷第十九頁反面、九十一年十月二十五日訊問筆錄）。是以，若被告果真雖
    有飲酒，但自己並未騎乘機車，對於如此有利於自己的辯解，自當於警訊或檢察
    官偵訊時即表明上情，被告嗣後推翻前詞辯解自己並未騎車，所辯尚難令人相信
    。次查，經傳訊證人乙○○，其證稱：當天我與主管四人在新竹市○○路擴大取
    締酒後駕車，有查到一個人犯，我們正開著巡邏車走境福街要回到派出所，在境
    福街二一九巷巷口時看到他們二台機車三個人停在路中間，他們二台機車都沒熄
    火，我們就停下來看，發現他們有喝酒，有聞到酒味，就通知備勤帶酒測器來測
    ，當時我們問是誰騎機車，甲○○和楊永清承認是他們騎的，我們就對他們二人
    做酒測，後來三人都帶回警局。因為當時我們是要把酒後駕車的嫌疑犯帶回派出
    所的路途，看到他們機車停在路中間，我們才會停下來看，如果是如甲○○所言
    他把機車停在路旁，人在機車旁的情形，我們不會停下來看，我們會先送人犯回
    去，因為楊永清的數值是零點五五，所以沒有移送（庭呈舉發單），我經過時，
    他和楊永清都坐在機車上，但是機車沒有熄火停在巷子的路中央，二台機車上的
    人在聊天等語（見本院卷第八至十一頁，九十二年一月二十八日訊問筆錄），復
    有本院命證人提出之現場地形圖一份暨現場照片六幀附於本院卷第二十九至三十
    二頁可稽。衡情，警察掣單舉發違反道路交通管理處罰條例所列之違規事實，係
    公務員基於職權，依法就特定具體事件所為具有公法上效果之單方行政行為，如
    無形式上顯然之瑕疵可指，應推定其為真正，而警察就其親睹之違規事實掣單舉
    發，就行為人該違規事實之存否，不失為證人，如無具體事證足信其指證有何偏
    頗或失實，要難恣意否定其舉發事實之真正，本件違規事實（舉發單見偵查卷第
    十頁），既據證人即執行舉發職務之警員乙○○到庭結證明確，又無顯然之瑕疵
    可指，徒憑被告事後之辯解說詞，自無以否定舉發事實之真正。況，當時情況若
    果如被告所言，其為何仍在接受舉發單及酒測單後簽上自己姓名而未表示任何意
    見？為何於二次偵訊後仍承認確有酒後駕車並請求從輕量刑等情，亦匪夷所思。
    綜上所述，本件事證已臻明確，被告酒後駕車之犯行洵堪認定，應予依法論科。
二、核被告甲○○所為，係犯刑法第一百八十五條之三之服用酒類，不能安全駕駛動
    力交通工具而駕駛罪。爰審酌被告犯罪之動機、目的、手段，犯罪時所受之刺激
    及其品性、生活狀況、智識程度、犯罪所生之損害及犯罪後態度等一切情狀，量
    處如主文所示之刑，並諭知易科罰金之折算標準，以資警惕。
三、據上論斷，應依刑事訴訟法第四百五十二條、第二百九十九條第一項前段，刑法
    第一百八十五條之三、第四十一條第一項，罰金罰鍰提高標準條例第二條，判決
    如主文。
本案經檢察官邱朝智到庭執行職務。
中      華      民      國    九十二    年      五      月    二十七    日
                                    臺灣新竹地方法院刑事第一庭
                                        法  官    遲中慧
右正本證明與原本無異。
如不服本判決，應於判決送達後十日內向本院提出上訴狀( 應附繕本 )，上訴於臺灣
高等法院。
                                        書記官    龔柏萃
中      華      民      國    九十二    年      五      月    二十七    日
附錄本案論罪科刑法條全文：刑法第一百八十五條之三、
服用毒品、麻醉藥品、酒類或其他相類之物，不能安全駕駛動力交通工具而駕駛者，
處一年以下有期徒刑、拘役或三萬元以下罰金。


司法院資訊處製作；財團法人民間司法改革基金會備份。
